Minutes et répertoires du notaire Auguste JOZON, 18 septembre 1843 - 12 février 1885 (étude XXX)
Archives nationales
- Minutes de Auguste JOZON, août 1843 - 28 février 1885; MC/ET/XXX/839 - MC/ET/XXX/1178
  - Minutes. 1851, septembre - octobre, septembre - octobre 1851; MC/ET/XXX/879
    - Quittance, remboursement d'emprunt, 17214 f., 20 octobre 1851; MC/ET/XXX/879
      Nom, qualité: (M.) Maury, Louis Philippe.
      Nom, qualité: (M.) Brunel De Bonneville, Marie Louis Gabriel Prosper.
      Domicile: Puy (le) (Haute-Loire)
    - Quittance, paiement de terrain, 12710 f, Neuilly (Hauts-de-Seine) Saint-James., 20 octobre 1851; MC/ET/XXX/879
      Nom, qualité: (M.) Coubre-Saint-Loup, Pierre Charles.
      Domicile: Paris (Paris) rue de Rivoli, 19.
      Domicile: Paris (Paris) rue de Bondy, 23
    - Cahiers des charges, dépôt, vente de rente perpetuelle sur le canal de briare, 276 f., 20 octobre 1851; MC/ET/XXX/879
      Nom, qualité: (M.) Clave, Jean Henri.
      Profession: professeur, Buenos-Aires (argentine).
      Domicile: Montbeliard (Doubs).
      Nom, qualité: (M.) Daverne, Jean Baptiste.
      Domicile: Montbeliard (Doubs)
    - Procuration rente publique, substitution, vente de rente etat 5%, 4663 f., 21 octobre 1851; MC/ET/XXX/879
      Nom, qualité: (Mme ou Mlle) Partarrieu, Marie Jeanne Cecilia.
      Domicile: Basse-Terre (la) (guadeloupe).
      Nom, qualité: (M.) Gautier, Blaise Charles.
      Domicile: Paris (Paris) rue de la Folie-Mericourt, 25.
      Relations: subrogé(e) de l'intervenant 4.
      Nom, qualité: (M.) Partarrieu, Louis Ernest.
      Profession: lieutenant au huitieme regiment d'infanterie legere, Paris (Paris).
      Domicile: Paris (Paris) rue des Noyers, 54.
      Relations: demi-sœur de l'intervenant 1
    - Requisition, certificat de propriété de rentes etats 5%, 190 f., 23 octobre 1851; MC/ET/XXX/879
      Nom, qualité: (M.) Estabel, Antoine Justin.
      Profession: chapelier, Paris (Paris).
      Domicile: Paris (Paris) rue Geoffroy-Lasnier, 17.
      Relations: héritier de l'intervenant 4.
      Nom, qualité: (Mme ou Mlle) Estabel, Marie Felicite.
      Domicile: Pointe-A-Pitre (guadeloupe).
      Relations: épouse de l'intervenant 3, héritier de l'intervenant 4.
      Nom, qualité: (M.) Gobin, Antoine Francois.
      Profession: marchand de parapluies, Pointe-A-Pitre (guadeloupe (la)).
      Domicile: Montmartre (Paris).
      Relations: père de l'intervenant 1, père de l'intervenant 2
    - Ouverture de credit, credit, 25000 f., 23 octobre 1851; MC/ET/XXX/879
      Nom, qualité: (M.) Posno, Louis Joseph.
      Profession: directeur de cirque, Paris (Paris).
      Domicile: Paris (Paris) rue d'Angouleme-du-Temple, 13.
      Relations: sous la direction de l'intervenant 3.
      Nom: Cirque National Des Champs-Elysees
    - Liquidation, approbation, reprises apres separation de biens., 24 octobre 1851; MC/ET/XXX/879
      Nom, qualité: (Mme ou Mlle) Teisson, Marie Caroline.
      Domicile: Paris (Paris) rue Mabillon, 18.
      Relations: séparé(e) de biens de l'intervenant 2.
      Nom, qualité: (M.) Delivre, Thomas Francois.
      Profession: notaire (ancien), Paris (Paris).
      Domicile: Paris (Paris) rue Mabillon, 18
    - Obligation, emprunt, 20 000 f., 24 octobre 1851; MC/ET/XXX/879
      Domicile: Tournan (Seine-et-Marne).
      Domicile: Paris (Paris) boulevard Bonne-Nouvelle, 28
    - Mainlevee, hypotheque., 25 octobre 1851; MC/ET/XXX/879
      Nom, qualité: (M.) Albouy, Gabriel Ernest.
      Domicile: Paris (Paris) rue Grange-aux-Belles, 59.
      Nom, qualité: (M.) Rabeux, Pierre
    - Procuration revenus, recouvrement de loyers et arrerages de rente., 26 octobre 1851; MC/ET/XXX/879
      Nom, qualité: (M.) Gautier, Camille Fortune.
      Domicile: Paris (Paris) rue Pigalle, 45.
      Nom, qualité: (M.) Legouge, Jean Honore Ambroise.
      Domicile: Paris (Paris) quai Saint-Michel, 19.
      Nom, qualité: (M.) Portier, Pierre.
      Domicile: Paris (Paris) quai Valmy, 105
    - Obligation, emprunt, 4000 f., 27 octobre 1851; MC/ET/XXX/879
      Nom, qualité: (M.) Gautrot, Guillaume.
      Domicile: Livry-Gargan (Seine-Saint-Denis).
      Nom, qualité: (M.) Commissaire, Jacques Andre.
      Profession: layetier emballleur, Paris (Paris).
      Domicile: Paris (Paris) rue Saint-Honore, 357
    - Procuration acte, mainlevee apres le dépôt de toute opposition., 27 octobre 1851; MC/ET/XXX/879
      Nom, qualité: (M.) Morra, Joseph Theophile.
      Domicile: Paris (Paris) rue de la Victoire, 23.
      Nom, qualité: (M.) Soupe, Louis.
      Domicile: Paris (Paris) rue Saint-Antoine, 141
    - Requisition, certificat de propriété de rentes etat, 2995 f., 27 octobre 1851; MC/ET/XXX/879
      Nom, qualité: (M.) Tetard, Charles Rene.
      Domicile: Paris (Paris) rue du Houssay, 7
    - Obligation, emprunt, 8000 f., 28 octobre 1851; MC/ET/XXX/879
      Domicile: Melun (Seine-et-Marne)
    - Procuration revenus, recouvrement d'arrerages de rente., 28 octobre 1851; MC/ET/XXX/879
      Nom, qualité: (M.) Florella, Benoit.
      Profession: entrepreneur de peinture, Paris (Paris).
      Domicile: Paris (Paris) rue Neuve-St-Denis, 10.
      Nom, qualité: (M.) Brulle, Alphonse.
      Domicile: Paris (Paris) rue du Mail, 35
    - Mainlevee, hypotheque., 30 octobre 1851; MC/ET/XXX/879
      Domicile: Paris (Paris) rue des Sts-Peres, 1.
      Nom, qualité: (M.) Bouttevillain, Jean Louis
    - Decharge, remise de part d'heritage, 850 f., 31 octobre 1851; MC/ET/XXX/879
      Nom, qualité: (M.) Prout, Jean Gervais.
      Profession: ouvrier en porcelaine, Paris (Paris).
      Domicile: Paris (Paris) rue de Bondy, 72.
      Nom, qualité: (M.) Louis.
      Domicile: Vigny (Moselle)
  - Minutes. 1851, novembre - décembre, novembre - décembre 1851; MC/ET/XXX/880
    - Mainlevee, hypotheque., 3 novembre 1851; MC/ET/XXX/880
      Nom, qualité: (M.) Dieudonne-Bourlon, Pierre Henri.
      Domicile: Paris (Paris) passage Sandrie, 7.
      Nom, qualité: (M.) Hyrvoix, Francois Antoine Alphonse.
      Domicile: Paris (Paris) boulevard Saint-Martin, 1
    - Sommation respectueuse, requisition., 3 novembre 1851; MC/ET/XXX/880
      Nom, qualité: (M.) Brunel, Louis Antoine Philadelphe.
      Profession: peintre, Paris (Paris).
      Domicile: Paris (Paris) rue des Martyrs, 27.
      Nom, qualité: (M.) Brunel, Pierre.
      Domicile: Paris (Paris) rue Lamartine, 29
    - Testament, depot., 4 novembre 1851; MC/ET/XXX/880
    - Testament, depot., 5 novembre 1851; MC/ET/XXX/880
    - Procuration acte, abandon d'usufruit de capital, 4800 f., 5 novembre 1851; MC/ET/XXX/880
      Nom, qualité: (M.) Nollin, Francois Jean Baptiste.
      Profession: marchand (commis), Paris (Paris).
      Domicile: Paris (Paris) impasse de la Pompe, 13.
      Nom, qualité: (M.) Beaumont.
      Profession: epicier mercier, Aubigny-sur-Nere (Cher).
      Domicile: Aubigny-sur-Nere (Cher).
      Relations: oncle de l'intervenant 1
    - Cahier de charges, dépôt, fonds de commerce de vin, mise à prix, 500 f, Paris (Paris) rue du Cygne, 10., 6 novembre 1851; MC/ET/XXX/880
      Nom, qualité: (M.) Niquet, Louis Desire.
      Domicile: Paris (Paris) rue du Cygne, 10
    - Liquidation, proces-verbal, reprises apres separation de biens., 6 novembre 1851; MC/ET/XXX/880
      Domicile: Charenton (Val-de-Marne) Maison de Sante
    - Vente, ratification, piece de terre labourable, 72 à, 1800 f, Saint-Eloi-de-Fourques (Eure)., 7 novembre 1851; MC/ET/XXX/880
      Nom, qualité: (Mme ou Mlle) Fabre, Marie Ursule.
      Domicile: Paris (Paris) rue Bergere, 9.
      Relations: épouse de l'intervenant 2, vendeur(s) de l'intervenant 3.
      Nom, qualité: (M.) Cesselin, Pierre Basile.
      Profession: commercannt, Paris (Paris).
      Nom, qualité: (M.) Cesselin, Constant Felix.
      Domicile: Saint-Eloi-de-Fourques (Eure)
    - Succession, notoriete., 7 novembre 1851; MC/ET/XXX/880
      Nom, qualité: (Mme ou Mlle) Rousseau, Marguerite.
      Domicile: Paris (Paris) rue Grenetat, 6.
      Nom, qualité: (M.) Germain, Michel.
      Profession: peintre vitrier, Paris (Paris).
      Domicile: Paris (Paris) rue Grenetat, 6
    - Vente, maison, etages (5), 37500 f, Paris (Paris) rue de Saintonge, 56., 8 novembre 1851; MC/ET/XXX/880
      Nom, qualité: (Mme ou Mlle) Thomas, Sophie.
      Domicile: Paris (Paris) rue Saint-Antoine, 214.
      Nom, qualité: (M.) Fresnot, Louis Amedee.
      Profession: propriétaire, Paris (Paris).
      Nom, qualité: (M.) Bougier, Jean.
      Domicile: Paris (Paris) rue Saint-Jean-de-l'Epine, 16
    - Mariage., 8 novembre 1851; MC/ET/XXX/880
      Nom, qualité: (M.) Dubus, Theodore Victor.
      Domicile: Paris (Paris) rue du Pot-de-Fer, 8.
      Nom, qualité: (M.) Dubus, Romain Ignace Charles.
      Profession: négociant (ancien), Bruxelles (belgique).
      Domicile: Bruxelles (belgique).
      Nom, qualité: (Mme ou Mlle) Bourdeloy, Marie Hippolyte Eulalie.
      Domicile: Paris (Paris) rue de Lancry, 10.
      Nom, qualité: (M.) Bourdeloy Dit Bourdeloy De Bourdon, Louis Marie Joseph.
      Domicile: Paris (Paris) rue de Lancry, 10
    - Cession, droits successifs mobiliers et immobiliers., 9 novembre 1851; MC/ET/XXX/880
      Nom, qualité: (M.) Grellet, Pierre.
      Profession: scieur de long, Paris (Paris).
      Domicile: Paris (Paris) rue de l'Hotel-de-Ville, 20.
      Nom, qualité: (M.) Grellet, Pierre Marin.
      Profession: marchand de vin, Gioux (Creuse).
      Domicile: Gioux (Creuse)
    - Succession, inventaire apres décès., 10 novembre 1851; MC/ET/XXX/880
      Nom, qualité: (M.) Wall, Charles.
      Profession: confectionneur d'habillements, Paris (Paris).
      Domicile: Paris (Paris) rue Saint-Honore, 49
    - Obligation, emprunt, 2000 f., 11 novembre 1851; MC/ET/XXX/880
      Nom, qualité: (personne morale) Lepommier (hoirs).
      Nom, qualité: (M.) Bellanger, Francois Louis Jules.
      Domicile: Paris (Paris) rue de l'Arbalete, 26.
      Nom, qualité: (M.) Dunand, Louis Aime.
      Domicile: Paris (Paris) rue des Francs-Bourgeois, 22
    - Obligation, emprunt, 10 000 f., 11 novembre 1851; MC/ET/XXX/880
      Nom, qualité: (M.) Desmonts, Felix.
      Domicile: Paris (Paris) boulevard Beaumarchais, 89.
      Nom, qualité: (M.) Sejourne, Pierre.
      Profession: patissier, Paris (Paris).
      Domicile: Paris (Paris) boulevard Saint-Denis, 13
    - Reconnaissance, enfant naturel., 12 novembre 1851; MC/ET/XXX/880
      Nom, qualité: (M.) Cohade, Victor.
      Profession: peintre en batiment, Paris (Paris).
      Domicile: Paris (Paris) rue Mauconseil, 8.
      Nom, qualité: (M.) Besson, Julien.
      Domicile: Epernay (Marne).
      Relations: fils de l'intervenant 3.
      Nom, qualité: (Mme ou Mlle) Besson, Louise.
      Profession: ouvriere en robes, Epernay (Marne).
      Domicile: Epernay (Marne)
    - Quittance, paiement de maison, 17000 f, Dreux (Eure-et-Loir)., 13 novembre 1851; MC/ET/XXX/880
      Nom, qualité: (M.) Becquemont, Adolphe.
      Domicile: Maisons-Alfort (Val-de-Marne).
      Nom, qualité: (M.) Rocque, Eugene Adolphe.
      Profession: avoué au tribunal civil de premiere instance, Dreux (Eure-et-Loir).
      Domicile: Dreux (Eure-et-Loir)
    - Mainlevee, hypotheque., 14 novembre 1851; MC/ET/XXX/880
      Nom, qualité: (M.) Alexandre, Louis Henri.
      Profession: miroitier, Paris (Paris).
      Domicile: Paris (Paris) rue du Faubourg-St-Antoine, 95.
    - Procuration revenus, recouvrement de loyers et arrerages de rentes., 14 novembre 1851; MC/ET/XXX/880
      Domicile: Paris (Paris) rue de Grenelle-St-Honore, 54.
      Profession: commissaire general de la republique francaise (ancien), Reunion (la).
      Nom, qualité: (M.) Jozon, Emile Alexandre.
      Domicile: Paris (Paris) rue Saint-Fiacre, 17
    - Mainlevee, hypotheque., 15 novembre 1851; MC/ET/XXX/880
      Nom, qualité: (M.) Foucault, Francois.
      Domicile: Paris (Paris) rue d'Enghien, 11.
      Nom, qualité: (M.) Favrel, Auguste Joseph.
      Domicile: Paris (Paris) rue du Caire, 27
    - Succession, inventaire apres décès., 15 novembre 1851; MC/ET/XXX/880
      Nom, qualité: (M.) Claret, Antoine Rose.
      Profession: maitre d'hotel garni, Paris (Paris).
      Domicile: Paris (Paris) rue Saint-Paul, 98
    - Succession, notoriete., 15 novembre 1851; MC/ET/XXX/880
      Nom, qualité: (Mme ou Mlle) Quirot, Victoire.
      Domicile: Paris (Paris) rue de Bondy, 74.
      Nom, qualité: (M.) Bilbille, Pierre Antoine.
      Domicile: Paris (Paris) rue de Bondy, 74
    - Succession, inventaire apres décès., 17 novembre 1851; MC/ET/XXX/880
    - Tutelle, compte, approbation., 18 novembre 1851; MC/ET/XXX/880
      Nom, qualité: (M.) Bourdeloy Dit Bourdon, Louis Marie Joseph Isenor.
      Relations: père de l'intervenant 1, tuteur de l'intervenant 1
    - Transport, créance, 9000 f., 19 novembre 1851; MC/ET/XXX/880
      Nom, qualité: (M.) Darlu, Ernest Charles Eugene Guillaume.
      Domicile: Montargis (Loiret).
      Nom, qualité: (Mme ou Mlle) Robins, Clotilde Virginie.
      Domicile: Paris (Paris) rue de la Chaussée-d'Antin, 12.
      Nom, qualité: (M.) Cottinet, Hyacinthe.
      Profession: avoué au tribunal civil de la seine (ancien), Paris (Paris).
      Domicile: Paris (Paris) rue des Sts-Peres, 1
    - Succession, inventaire apres décès., 19 novembre 1851; MC/ET/XXX/880
      Profession: marchand de fils à dentelles, Paris (Paris).
    - Obligation, emprunt, 1000 f., 19 novembre 1851; MC/ET/XXX/880
      Nom, qualité: (Mme ou Mlle) Lecouflet, Marie Eulalie.
      Domicile: Paris (Paris) rue du Nord, 26.
      Nom, qualité: (M.) Huchet, Rene.
    - Quittance, subrogation, remboursement d'emprunt, 34000 f., 19 novembre 1851; MC/ET/XXX/880
      Nom, qualité: (M.) Davy, Jean Marie.
      Domicile: Paris (Paris) rue Meslay, 40.
      Relations: veuve de l'intervenant 3, débiteur de l'intervenant 4.
    - Transport de droits, droits successifs, 2835 f., 19 novembre 1851; MC/ET/XXX/880
      Nom, qualité: (personne morale) Morare (hoirs).
      Nom, qualité: (Mme ou Mlle) Devos, Elise Francoise.
      Domicile: Chantilly (Oise).
      Nom, qualité: (M.) Morare, Louis Denis.
      Profession: propriétaire, maire (ancien), Chantilly (Oise).
      Domicile: Chantilly (Oise)
    - Obligation, emprunt, 3000 f., 19 novembre 1851; MC/ET/XXX/880
    - Procuration rente publique, dépôt, conversion d'indemnite aux ex-possesseurs d'esclaves., 22 novembre 1851; MC/ET/XXX/880
      Nom, qualité: (M.) Ribet, Etienne.
      Profession: commercant, Saint-Denis (reunion (la)).
      Domicile: Saint-Denis (reunion (ile de la)).
      Nom, qualité: (M.) Julliany, Jules.
      Domicile: Paris (Paris) boulevard Saint-Martin, 18
    - Succession, inventaire apres décès., 25 novembre 1851; MC/ET/XXX/880
      Nom, qualité: (Mme ou Mlle) Sintier, Suzanne Pelagie.
      Nom, qualité: (M.) Leluc, Charles Eustache.
    - Donation en usufruit, renonciation., 26 novembre 1851; MC/ET/XXX/880
      Relations: veuve de l'intervenant 2, donataire de l'intervenant 2.
      Profession: horloger, Paris (Paris).
    - Mainlevee, hypotheque., 27 novembre 1851; MC/ET/XXX/880
      Nom, qualité: (M.) Pallisson, Pierre.
      Profession: macon, Batignolles (Paris).
      Domicile: Batignolles (les) (Paris).
      Nom, qualité: (M.) Pillas, Jacques Hector.
      Domicile: Rambouillet (Yvelines)
    - Quittance, subrogation, remboursement d'emprunt, 21000 f., 28 novembre 1851; MC/ET/XXX/880
      Nom, qualité: (Mme ou Mlle) Dubois, Marie.
      Profession: employee à l'academie de musique, Paris (Paris).
      Domicile: Paris (Paris) rue Grange-Bateliere, 9.
      Relations: créancier(e) de l'intervenant 3, veuve de l'intervenant 2.
      Nom, qualité: (M.) Crosnier, Louis.
      Domicile: Paris (Paris) rue Grange-Bateliere, 3.
      Nom, qualité: (M.) Deline, Nemophyle.
      Domicile: Batignolles (les) (Paris) rue des Dames.
      Relations: veuve de l'intervenant 5, subrogé(e) de l'intervenant 1.
    - Cahier des charges, adjudication d'un fonds d'hotel garni, mise à prix 6676 f, Paris (Paris) rue Saint-Paul, 38., 29 novembre 1851; MC/ET/XXX/880
      Nom, qualité: (Mme ou Mlle) Dehet, Victoire Elisabeth.
      Domicile: Paris (Paris) rue Saint-Paul, 38.
    - Succession, requisition, certificat de propriété de rente etat 5%, 172 f., 1er décembre 1851; MC/ET/XXX/880
      Nom, qualité: (M.) Raige, Francois.
      Profession: capitaine de navire marchand.
      Domicile: Montargis (Loiret)
    - Procuration acte, acceptation de donation-partage., 1er décembre 1851; MC/ET/XXX/880
      Nom, qualité: (M.) Schindler, Jacques.
      Domicile: Paris (Paris) rue des Petites-Ecuries, 11.
      Nom, qualité: (M.) Schindler, Henri.
      Profession: cultivateur, Harsckirchen (Bas-Rhin).
      Domicile: Harsckirchen (Bas-Rhin).
    - Mainlevee, hypotheque., 1er décembre 1851; MC/ET/XXX/880
      Nom, qualité: (M.) Guerin, Charles Francois.
      Profession: négociant (ancien), Paris (Paris).
      Domicile: Paris (Paris) rue Thevenot, 10.
      Domicile: Paris (Paris) rue de la Planchette, 2
    - Testament, depot., 6 décembre 1851; MC/ET/XXX/880
      Nom, qualité: (Mme ou Mlle) Gie, Francoise.
      Domicile: Paris (Paris) boulevard Saint-Martin, 25.
      Nom, qualité: (M.) Chevillot, Pierre Alexandre.
      Domicile: Paris (Paris) boulevard Saint-Martin, 25
    - Prorogation, delai de paiement de rente viagere, 2000 f., 10 décembre 1851; MC/ET/XXX/880
      Nom, qualité: (Mme ou Mlle) Lebastard-Delisle, Eugenie.
      Domicile: Brunoy (Essonne).
      Nom, qualité: (M.) Langlois, Etienne Jacques Christophe.
      Nom, qualité: (M.) Langlois, Alphonse.
      Profession: avoué (ancien), Paris (Paris).
      Domicile: Paris (Paris) rue du Faubourg-Montmartre, 8
    - Succession, notoriete., 11 décembre 1851; MC/ET/XXX/880
      Nom, qualité: (M.) Labeze, Jacques.
      Profession: traiteur, Paris (Paris).
      Domicile: Paris (Paris) rue Saint-Martin, 339
    - Mainlevee, hypotheque., 11 décembre 1851; MC/ET/XXX/880
      Nom, qualité: (M.) Courcier, Auguste Alfred.
      Domicile: Paris (Paris) rue Neuve-St-Paul, 12.
      Nom, qualité: (M.) Poiret, Nicolas Christophe.
      Domicile: Gonesse (95)
    - Succession, liquidation., 11 décembre 1851; MC/ET/XXX/880
    - Depot de pieces, separation de biens., 12 décembre 1851; MC/ET/XXX/880
      Profession: chirurgien, Nancy (Meurthe-et-Moselle).
    - Procuration acte, dépôt, representation à liquidation de société., 12 décembre 1851; MC/ET/XXX/880
      Nom, qualité: (M.) Laffranque, Jean Baptiste.
      Profession: négociant, Pointe-A-Pitre (guadeloupe (la)).
      Nom, qualité: (M.) Jouin, Henri Charles.
      Domicile: Paris (Paris) boulevard Saint-Denis, 12
    - Obligation, emprunt, 1000 f., 12 décembre 1851; MC/ET/XXX/880
      Nom, qualité: (Mme ou Mlle) Mauger, Marie Desiree.
    - Procuration acte, acceptation de donation-partage., 13 décembre 1851; MC/ET/XXX/880
      Nom, qualité: (Mme ou Mlle) Mary, Felicite.
      Profession: nourrice, Bouresches (Aisne).
      Domicile: Bouresches (Aisne).
      Nom, qualité: (M.) Moureux, Pierre Nicolas.
      Nom, qualité: (M.) Neveux, Theodore.
      Profession: manouvrier, Bouresches (Aisne).
      Domicile: Bouresches (Aisne)
    - Obligation, emprunt, 3000 f., 13 décembre 1851; MC/ET/XXX/880
      Nom, qualité: (M.) Guerin, Jacques Abraham.
      Profession: entrepreneur de maconnerie, Paris (Paris).
      Domicile: Paris (Paris) rue de la Roquette, 136.
      Nom, qualité: (M.) Tourneville, Armand Marie.
    - Mariage., 13 décembre 1851; MC/ET/XXX/880
      Nom, qualité: (M.) Fabre, Sylvestre.
      Profession: lieutenant de gendarmerie mobile, Paris (Paris).
      Domicile: Paris (Paris) rue Saint-Honore, 340.
      Nom, qualité: (M.) Fabre, Michel.
      Domicile: Marquixanes (Pyrénées-Orientales).
      Nom, qualité: (Mme ou Mlle) Havart, Nathalie Felicie Zoe.
      Domicile: Paris (Paris) rue du Faubourg-St-Martin, 231.
      Nom, qualité: (M.) Havart, Francois Auguste Casimir.
      Domicile: Paris (Paris) rue Saint-Laurent, 14
    - Mariage., 15 décembre 1851; MC/ET/XXX/880
      Nom, qualité: (M.) Courcier, Auguste Amable.
      Profession: boulanger (ancien), Paris (Paris).
      Domicile: Paris (Paris) rue des Martyrs, 30.
      Nom, qualité: (M.) Courcier, Pierre Amable.
      Nom, qualité: (Mme ou Mlle) Brocard-Huguenin, Jeanne Constance.
      Nom, qualité: (M.) Brocard-Huguenin, Francois Joseph.
      Domicile: Levier (Doubs)
    - Obligation, emprunt, 2000 f., 15 décembre 1851; MC/ET/XXX/880
      Nom, qualité: (Mme ou Mlle) Brunot, Jeanne Claudine.
      Domicile: Paris (Paris) boulevard Bonne-Nouvelle, 9.
      Nom, qualité: (M.) Cornet, Andre.
      Nom, qualité: (Mme ou Mlle) Muller, Lida.
      Domicile: Paris (Paris) rue Lepelletier, 17
    - Succession, dépôt de pieces., 16 décembre 1851; MC/ET/XXX/880
    - Procuration rente publique, dépôt, vente de rente etat 3%, 1426 f., 16 décembre 1851; MC/ET/XXX/880
      Nom, qualité: (M.) Forel, Pierre Louis Joseph Charles.
      Domicile: Paris (Paris) rue Neuve-du-Luxembourg, 48.
      Nom, qualité: (Mme ou Mlle) Noel, Suzanne Charlotte Eugenie.
    - Inventaire après décès d'André Jolivard,artiste peintre, demeurant boulevard Saint-Martin, n°67, à la requête de Louise-Adélaïde-Angélique Jantet, sa veuve., 18 décembre 1851; MC/ET/XXX/880
      inventaire après décès; Saint-Martin (boulevard); Jolivard, André; Jantet, Louise-Adélaïde-Angélique; peintre
    - Succession, inventaire apres décès., 18 décembre 1851; MC/ET/XXX/880
      Nom, qualité: (M.) Jolivard, Andre.
      Profession: peintre (artiste), Paris (Paris).
    - Procuration acte, vente de rente etat 5%, 125 f., 18 décembre 1851; MC/ET/XXX/880
      Nom, qualité: (M.) Vallet, Jacques.
      Profession: commissionnaire, Paris (Paris).
      Domicile: Paris (Paris) rue du Temple, 221.
      Nom, qualité: (M.) Vallet, Jacques Frederic.
    - Procuration acte, vente de rente etat, 100 f., 19 décembre 1851; MC/ET/XXX/880
      Nom, qualité: (Mme ou Mlle) Fautre, Marie Angelique.
      Domicile: Paris (Paris) boulevard Rochechouart, 30.
      Nom, qualité: (M.) Bertron, Georges.
    - Mainlevee, hypotheque., 19 décembre 1851; MC/ET/XXX/880
      Nom, qualité: (M.) Gallois, Jean Sylvain.
      Nom, qualité: (M.) Rivoire, Jacques.
      Domicile: Paris (Paris) rue Montmartre, 124
    - Mariage., 20 décembre 1851; MC/ET/XXX/880
      Nom, qualité: (M.) Martin, Jean.
      Domicile: Paris (Paris) rue Mouffetard, 116.
      Nom, qualité: (M.) Martin, Claude.
      Nom, qualité: (Mme ou Mlle) Arnoud, Heloise Celina.
      Domicile: Paris (Paris) rue de Berlin, 4.
      Nom, qualité: (M.) Arnoud, Joseph Hubert.
    - Bail par Pierre Ouvré, d'un grand terrain, 6-8 rue des Fossés-du-Temple, à la société Dejean et Cie, pour y faire construire un cirque dans un délai de 18 mois, accepté par Louis Dejean qui possède le Cirque des Champs-Elysées., 22 décembre 1851; MC/ET/XXX/880
      bail; Ouvré, Pierre; Dejean, Louis
    - Bail, terrain pour construire un cirque, 22500 f, Paris (Paris) rue des Fosses-du-Temple, 6-8., 22 décembre 1851; MC/ET/XXX/880
      Nom, qualité: (M.) Ouvre, Pierre.
      Domicile: Paris (Paris) avenue des Champs-Elysees, 2.
      Nom: Société Dejean et Cie.
      Relations: representé(e) par l'intervenant 03.
      Domicile: Paris (Paris) rue d'Angouleme-du-Temple, 13
    - Procuration acte, prise de possession de succession., 22 décembre 1851; MC/ET/XXX/880
      Nom, qualité: (M.) Cornet, Claude.
      Profession: marchand de dentelles, Paris (Paris).
      Relations: fils de l'intervenant 3, héritier de l'intervenant 3.
      Nom, qualité: (M.) Guillaumot, Henri.
      Domicile: Paris (Paris) rue Neuve-St-Francois, 6.
      Nom, qualité: (Mme ou Mlle) Brunot, Jeanne Clotilde.
    - Partage, ratification., 26 décembre 1851; MC/ET/XXX/880
      Nom, qualité: (M.) Saint-Leger de, Justin Maurice.